臺灣臺中地方法院民事裁定
111年度抗字第7號
抗  告  人  吳秋香  
相  對  人  洪吳阿梅


上列抗告人因與相對人間聲請本票准許強制執行事件，抗告人對
於民國110年11月22日本院所為之110年度司票字第6404號裁定提
起抗告，本院合議庭裁定如下：
    主  文
抗告駁回。
抗告程序費用新臺幣壹仟元由抗告人負擔。
    理  由
一、按執票人向本票發票人行使追索權時，得聲請法院裁定後強
    制執行。又未載到期日者，視為見票即付。又見票即付之本
    票，以提示日為到期日。票據法第123條、第120條第2項、
    第124條準用第66條第1項分別定有明文。又本票執票人依上
    開法條之規定，聲請法院裁定許可對發票人強制執行，係屬
    非訟事件，法院僅依非訟事件程序，以審查強制執行許可與
    否，並無確定實體上法律關係存否之效力，如發票人就票據
    債務之存否有爭執時，應由發票人另行提起確認之訴，以資
    解決，最高法院56年度台抗字第714號、57年度台抗字第76
    號裁判要旨可資參照。
二、本件相對人主張：伊執有抗告人為發票人簽發如附表所示之
    本票5紙，並免除作成拒絕證書。詎經提示後未獲付款，爰
    依票據法第123條聲請裁定許可強制執行等情，已據其提出
    本票5紙為證，此部分原裁定予以准許，並無不合。
三、本件抗告人抗告意旨略以：依票據法之規定，本票為嚴格之
    要式文書，而相對人提示之本票均未記載到期日，自符合票
    據法第120條第1項第8款之規定等情，惟原審不察上情竟准
    予強制執行，顯有違誤，爰依法提起抗告等語。然查，如附
    表所示本票5紙，其上有抗告人在本票發票人欄內簽名等情
    ，此有上開本票影本5紙在卷可稽；其次，依首揭規定，縱
    認抗告人前開所辯為真實，惟依法仍視為見票即付，且以提
    示日為到期日，即屬合法有效之票據。又本件非訟程序既不
    得加以審究實體事項，自仍應為許可強制執行之裁定。茲原
    裁定於法既無不合，則本件抗告，為無理由，應予駁回。
四、據上論結，本件抗告為無理由，依非訟事件法第46條、第21
    條第2項、第24條第1項、民事訴訟法第495條之1第1項、第4
    49條第1項、第95條、第78條，裁定如主文。
中　　華　　民　　國　　111 　年　　1 　　月　　5 　　日
                民事第六庭    審判長法　官　陳學德
                                    法　官　謝慧敏
                                    法　官　夏一峯
以上正本係照原本作成。
如不服本裁定應於送達後10日內向本院提出抗告狀，並繳納抗告
費新臺幣1,000元。
中　　華　　民　　國　　111 　年　　1 　　月　　5 　　日
                                    書記官　陳建分

本票附表：至清償日止利息按週年利率百分之六計算    111年度抗字第7號   編號 發票日 票面金額 到期日 利息起算日 票據號碼 備考   （新臺幣）     001 108年12月3日 400,000元 未記載 110年8月14日 CH653835  002 108年12月3日 400,000元 未記載 110年8月14日 CH653836  003 108年12月3日 400,000元 未記載 110年8月14日 CH653838  004 108年12月3日 140,000元 未記載 110年8月14日 CH653839  005 108年12月3日 250,000元 未記載 110年8月14日 CH653840